【裁判字號】    90,上易,1047
【裁判日期】    901031
【裁判案由】    竊盜
【裁判全文】
臺灣高等法院臺南分院刑事判決              九十年度上易字第一四七號    Ｇ
      上  訴  人
      即  被  告  乙  ○  ○
右上訴人因竊盜案件，不服臺灣臺南地方法院九十年度易緝字第四七號中華民國九十
年五月二十三日第一審判決（起訴案號：臺灣臺南地方法院檢察署八十九年度偵字第
五六七三號），提起上訴，本院判決如左：
      主      文
上訴駁回。
      事      實
一、乙○○有多次竊盜前科，最近一次於民國（下同）八十五年間因竊盜罪經臺灣臺
    東地方法院判處有期徒刑十月，於八十六年十月四日執行完畢，猶不知悔改，又
    意圖為自己不法之所有，於八十九年一月十一日上午二時許，在台南市○○街五
    十六號竊取甲○○所有車牌號碼ＮＨＹ－八二一號紫色重機車，得手後留為己用
    。嗣於八十九年五月五日下午一時三十分許騎乘至台南市○○路○段二十巷一二
    ０弄時為警當場查獲。
二、案經台南市警察局第三分局報請台灣台南地方法院檢察署檢察官偵查起訴。
      理      由
一、上訴人即被告乙○○於本院審理時未到庭，惟於原審審理時矢口否認有於右揭時
    地竊取重機車之犯行，辯稱：該輛機車係向陳江池購買的云云。然查右揭事實業
    據被害人甲○○指陳被害情節甚詳，復有贓物認領保管單一紙及車輛竊盜、車牌
    失竊資料個別查詢表在卷可資佐證。而證人陳江池於偵查中証稱：乙○○係向伊
    購買車牌號碼ＶＣＩ－四三七號機車，且是三陽牌達可達紅色輕型機車等語，並
    提出汽機車各項異動作業登記單為證，與扣案機車顯不同，足認被告所辯為卸責
    之詞，不足採信，被告犯行已臻明確。
二、核被告所為，係犯刑法第三百二十條第一項之竊盜罪。又被告於八十五年間因竊
    盜罪經臺灣臺東地方法院判處有期徒刑十月，於八十六年十月四日執行完畢，有
    臺灣高等法院被告全國前案紀錄表在卷可稽，其於五年之內再犯本件有期徒刑以
    上之罪，為累犯，應依法加重其刑。
三、原審援引刑事訴訟法第二百九十九條第一項前段，刑法第三百二十條第一項、第
    四十七條，罰金罰鍰提高標準條例第一條前段之規定，並參酌被告犯罪之動機、
    目的、手段，犯罪時所受之刺激及其品性、生活狀況、智識程度、犯罪所生之損
    害，及犯罪後態度等一切情狀，量處有期徒刑壹年，本院經核其認事用法，均無
    不當，量刑亦稱妥適。被告上訴意旨，猶執前詞，否認犯罪，為無理由，應予駁
    回。
四、台灣台南地方法院檢察署移送併案審理（八十九年度偵字第七八九九、七一九五
    號）意旨以：被告乙○○於八十九年七月二日下午十四時許，在台南市○○路一
    七七巷一三六弄十一之五號，趁被害人黃乙玄無人在家而爬到其四樓頂破壞門鎖
    欲進入行竊，當場被查獲，與本案有連續犯之關係等情。查本案被告之犯罪時間
    係在八十九年一月十一日，而移送併案之犯罪時間則係在同年七月二日，兩者相
    距達六個月之久，行竊手段及標的又不同，被告應係另行起意行竊，而非基於概
    括犯意為之，兩者即無裁判上一罪關係，併案部分本院無法併予審理，應退還台
    灣台南地方法院檢察署。
五、又台灣高雄地方法院檢察署移送併案審理（九十年度偵字第八九七四、一二一六
    八號）意旨以：被告乙○○於九十年一月底與友人阿芳在台南市○○路中山公園
    旁竊取郭照景林有之ＦＧ三七０三一二號三陽機車一輛，而於九十年五月六日二
    十三時二十分許在高雄市○○區○○路與岳陽街口查獲，經查本件與上開有罪部
    分之犯罪時間相隔已有一年，顯係另行起意行竊，而非基於概括犯意為之，兩者
    即無裁判上一罪關係，此部分併案本院亦無法併予審理，亦應退還台灣高雄地方
    法院檢察署。
六、被告經合法傳喚，無正當理由不到庭，爰不待其陳述逕行判決。
據上論斷，應依刑事訴訟法第三百六十八條、第三百七十一條，判決如主文。
本案經檢察官楊治宇到庭執行職務。
中    華    民    國      九十      年      十        月      卅一      日
                                  臺灣高等法院臺南分院刑事第六庭
                                      審判長法官  楊    明    章
                                            法官  蘇    重    信
                                            法官  顏    基    典
右正本證明與原本無異。
不得上訴。
                                      法院書記官  呂    嘉    文
中    華    民    國      九十      年      十一      月       二       日
附錄本判決論罪科刑法條：
刑法第三百二十條：
意圖為自己或第三人不法之所有，而竊取他人之動產者，為竊盜罪，處五
年以下有期徒刑、拘役或五百元以下罰金。
意圖為自己或第三人不法之利益，而竊佔他人之不動產者，依前項之規定
處斷。
前二項之未遂犯罰之。


司法院資訊處製作；財團法人民間司法改革基金會備份。
